【裁判字號】    98,上易,1117
【裁判日期】    990406
【裁判案由】    給付貨款
【裁判全文】
臺灣高等法院民事判決                98年度上易字第1117號
上  訴  人
即被上訴人  丙○○○○○○○○.
訴訟代理人  鄭崇煌律師
複  代理人  丁○○
被  上訴人
即  上訴人  戊○○
訴訟代理人  廖學興律師
            劉致顯律師
上列當事人間給付貨款事件，上訴人對於民國98年9月24日臺灣
宜蘭地方法院第一審判決（98年度訴字第240號）提起上訴，本
院於99年3月23日言詞辯論終結，判決如下：
    主  文
兩造上訴均駁回。
第二審訴訟費用由兩造各自負擔。
    事實及理由
一、上訴人即被上訴人丙○○○○○○○○○○（下稱李逢琪）
    起訴主張：被上訴人即上訴人戊○○（下稱戊○○）自民國
    95年12月18日起至96年11月22日止，陸續向伊購買農藥，金
    額共新臺幣（下同）59萬4024元，有其代理人甲○○以「阿
    政」名義簽收之出貨單可參。詎戊○○僅於96年4月5日向伊
    清償40萬元，尚欠伊19萬4024元（下稱系爭96年貨款）。又
    戊○○復自97年1月29日起至同年9月22日止，陸續委請甲○
    ○向伊購買農藥，金額為55萬6050元（下通稱系爭97年貨款
    ）。惟戊○○仍未依約給付，故戊○○共積欠伊75萬0074元
    （59萬4024元-40萬元+55萬6050元=75萬0074元），爰依買
    賣契約之法律關係，而聲明：(一)戊○○應給付伊75萬元（僅
    就75萬元部分請求），及自起訴狀繕本送達翌日起至清償日
    止，按週年利率5％計算之利息。(二)願供擔保，請准宣告假
    執行。
二、戊○○則以：關於系爭96年貨款部分，伊自93年至96年間，
    請甲○○幫忙打理果園農事，並陸續向李逢琪購買農藥、肥
    料，每年交易金額約45萬元至50萬元間。惟於96年12月間，
    李逢琪向伊稱96年貨款達59萬餘元，與過去相比高出甚多，
    且李逢琪提出之農藥品項多達80種以上，故伊認李逢琪有浮
    報之嫌，遂請李逢琪開具統一發票並與伊會算，然李逢琪遲
    未出面，故伊僅先給付李逢琪40萬元。另於96年間，伊與訴
    外人林烈金成立買賣契約，於96年11月24日寄出25件雪梨樣
    品給林烈金估價，價格約定為40萬8360元，並於96年11月29
    日出貨予林烈金所開設之泰欣水果行。惟林烈金僅分別於96
    年12月4日、20日各給付伊9760元、24萬9700元，合計25萬
    9460元，尚欠伊16萬2570元。對此，李逢琪於96年間曾向伊
    表示，林烈金是其姨丈，願擔保給付林烈金應給付予伊之40
    萬8360元。是李逢琪自應就林烈金尚未清償之16萬2570元（
    下通稱系爭水果貨款）對伊負給付之責，故伊自得以之對抗
    李逢琪，並主張抵銷。至系爭97年貨款部分，因甲○○於看
    顧果園期間，染有賭博惡習，四處借錢，招惹是非，伊便於
    96年12月間向李逢琪表示：與李逢琪之交易僅到96年12月為
    止，甲○○之後一切情事概與伊無關等語。且於臺灣臺中地
    方法院檢察署（下稱臺中地檢署）己○○（李逢琪之妻）告
    訴伊及甲○○詐欺案中，己○○向檢察官陳稱：97年甲○○
    跟伊說，他和戊○○有摩擦，之後要用自己的名義和伊進貨
    等語。故李逢琪顯然知悉自96年12月後，甲○○已非伊之代
    理人。又李逢琪提出之97年間收據（下合稱97年收據）抬頭
    ，均係甲○○而非伊，足見97年間之買賣，係發生在李逢琪
    與甲○○間，與伊無關等語置辯，並聲明：(一)李逢琪於原審
    之訴駁回。(二)如受不利判決，願供擔保請准宣告免為假執行
    。
三、本件經原審判決戊○○應給付李逢琪19萬4024元，及自98年
    7月23日起至清償日止，按週年利率5％計算之利息。李逢琪
    其餘之訴駁回。兩造就原審判決其敗訴部分，分別提起上訴
    。李逢琪之上訴聲明為：(一)原判決不利於李逢琪部分廢棄。
    (二)戊○○應再給付李逢琪55萬5976元，及自起訴狀繕本送達
    翌日起至清償日止，按週年利率5％計算之利息。戊○○之
    答辯聲明為：上訴駁回。戊○○之上訴聲明為：(一)原判決不
    利於戊○○部分廢棄。(二)上開廢棄部分，李逢琪在第一審之
    訴及假執行之聲請均駁回。李逢琪之答辯聲明為：上訴駁回
    。
四、兩造不爭執之事實（見本院99年1月7日及2月25日準備程序
    筆錄，並依判決格式修正或刪減文句，或依爭點論述順序整
    理內容）
（一）戊○○自93年至96年間，曾陸續向李逢琪購買農藥、肥料
      ，每年交易金額約45萬元至50萬元間。
（二）戊○○自95年12月18日至96年11月22日止，以甲○○（阿
      政）為代理人之名義向李逢琪訂購農藥數批，總計價金為
      59萬4024元。戊○○於97年4 月5 日向李逢琪清償40萬元
      之貨款。
（三）林烈金在高雄開設泰欣水果行，李逢琪曾於96年間向戊○
      ○表示，林烈金為其姨丈。
（四）己○○曾向臺中地檢署對戊○○、甲○○提出詐欺告訴。
（五）甲○○自97年1月29日至同年9月22日，曾向李逢琪訂購農
      藥，合計金額為55萬6050元。上開交易之收據抬頭，均係
      甲○○。
（六）上揭事實，並有兩造不爭執其形式真正（見本院同上筆錄
      ）之96年間之收據（下合稱96年收據）、應收帳款明細表
      、97年1月29日至同年9月22日之收據（即97年收據，以上
      均影本）（見原審補字第104號卷【下稱補字卷】第9頁至
      36頁），並經本院調閱臺中地檢署98年度偵字第14012 號
      卷（下稱偵查卷，該案下稱偵查案件）核對無誤，自堪信
      為真實。
五、經本院於99年1月7日與兩造整理並協議簡化之爭點為（見本
    院上開筆錄，並依本院論述之先後與妥適，而調整其順序、
    內容）
（一）李逢琪向戊○○請求系爭96年貨款19萬4024元，有無理由
      ？
  １、李逢琪有無浮報系爭96年貨款？
  ２、李逢琪就林烈金對戊○○之系爭水果貨款債務，是否應負
      保證責任？
  ３、戊○○得否以林烈金積欠之系爭水果貨款16萬2570元對抗
      李逢琪，並主張抵銷？
（二）李逢琪向戊○○請求系爭97年貨款55萬6050元（李逢琪僅
      請求55萬5976元），有無理由？
  １、甲○○是否係戊○○之代理人？
  ２、甲○○是否構成戊○○之表見代理人？
  ３、自97年1月29日至同年9月22日止，向李逢琪訂購農藥之人
      是否為戊○○？
  ４、戊○○給付系爭97年貨款予李逢琪？
（三）戊○○是否應給付李逢琪款項？數額若干？
六、茲就爭點分別論述如下
（一）李逢琪向戊○○請求系爭96年貨款19萬4024元，為有理由
      。
  １、李逢琪應無浮報系爭96年貨款。
    戊○○辯以：伊自93年至95年間，向李逢琪購買農藥、肥
      料，每年貨款約45萬元至50萬元之間。然於96年間，伊之
      果園規模、作物種類均未改變，李逢琪卻稱96年間貨款高
      達59萬餘元，較往年多出近三成，顯逾正常範圍，而有浮
      報之嫌云云。
    惟按，當事人主張之事實，經他造於準備書狀內或言詞辯
      論時或在受命法官、受託法官前自認者，無庸舉證。自認
      之撤銷，除別有規定外，以自認人能證明與事實不符或經
      他造同意者，始得為之。民事訴訟法第279條第1項、第3
      項分別定有明文。
    經查，戊○○自95年12月18日至96年11月22日止，以甲○
      ○為代理人之名義向李逢琪訂購農藥數批，總計價金為59
      萬4024元等節，為兩造所不爭執（見上四之（二）所示）
      ，並有李逢琪提出形式真正為戊○○所不爭執（見本院卷
      第94頁）之96年收據及應收帳款明細表附卷可稽（見原審
      補字卷第9頁至第29頁），而96年收據上皆有甲○○以「
      阿政」名義簽收之字跡，自堪認為實在。
    佐諸戊○○於原審自承：「（提示九十六年農藥出貨單，
      有何意見？）這些出貨單沒有錯。」等語（見原審卷第30
      頁）以觀，足徵戊○○對於96年間確向李逢琪訂購總價59
      萬4024元之農藥等事實，業已自認。揆諸上之法文意旨
      ，可見戊○○空言指摘李逢琪有浮報系爭96年貨款情形，
      但未舉證證明其自認與事實不符，又未經李逢琪同意撤銷
      自認，僅泛以較其餘年度為多，即認李逢琪有浮報情事，
      要非可採，至為明確。準此，李逢琪應無浮報系爭96年貨
      款等節，堪以認定。
  ２、李逢琪就林烈金對戊○○之系爭水果貨款債務，毋庸負保
      證責任。
    按當事人主張有利於己之事實者，就其事實有舉證之責任
      。但法律別有規定，或依其情形顯失公平者，不在此限。
      民事訴訟法第277條定有明文。又主張抵銷之請求，其成
      立與否經裁判者，以主張抵銷之額為限，有既判力。民事
      訴訟法第400條第2項復有明定。據此而論，主張抵銷之當
      事人，就其主張抵銷之債權及數額之存在事實，自應負舉
      證責任。
    經查，李逢琪應無浮報系爭96年貨款等情，業經認定如上
      １所述。而戊○○固曾於於97年4月5日向李逢琪清償40
      萬元（見上四之（二）所述），但戊○○對於96年其餘貨
      款並未付清等情，並不爭執，而以：伊對李逢琪有保證給
      付系爭水果貨款債權得主張抵銷抗辯云云。然此抵銷抗辯
      事由為李逢琪所否認。揆諸上開說明，自應由戊○○就李
      逢琪有系爭水果貨款債權存在之事實，負舉證責任，當可
      確定。
    戊○○係以：伊於93年至95年與李逢琪之交易，均係口頭
      約定，雙方守信重諾，效力不因無字據而有別，且伊過去
      未欠過李逢琪一毛錢，故李逢琪以口頭保證，伊相信始出
      貨給林烈金云云。
    但查，證人林烈金於原審證稱：戊○○透過「阿政」將生
      產之雪梨，交由伊經營之泰欣水果行寄售，因第2次所寄
      的貨品品質，與第1次不同，價格沒有第1次好，伊只有代
      售而已；至於兩造是否曾就價差部分為商議，伊不清楚等
      語（見原審卷第33頁至第34頁）。由是以察，證人林烈金
      之證言，顯不足以證明兩造間曾有系爭水果貨款保證約定
      之事實，至為明白。
    戊○○另主張：雪梨不可能以寄賣代售方式交易，均係以
      買斷方式交易，倘非李逢琪曾擔保林烈金之雪梨價格，伊
      豈敢將大批雪梨寄給林烈金云云。然衡諸常情，無論雪梨
      係寄賣代售或是買斷之方式交易，均未必產生由他人保證
      雪梨價格之結論，尤無從以此證明李逢琪曾保證系爭水果
      貨款之事實。再參諸李逢琪僅為介紹人角色，未取得利益
      ，而關於雪梨之價格，又由林烈金與戊○○或甲○○議定
      ，與李逢琪無涉等節以觀，足見戊○○空言抗辯：伊對李
      逢琪有保證系爭水果貨款債權云云，自非可採。至證人庚
      ○○之證述內容（見本院第89頁至第90頁），係其與戊○
      ○之交易情形，要與林烈金與戊○○之交易無涉，更不足
      以證明戊○○對李逢琪有系爭水果貨款之保證債權存在，
      附此指明。
    另證人李于翠鳳雖於原審證稱：因水果不足的款項，伊與
      戊○○曾到李逢琪的店裡找李逢琪，當場李逢琪說不負責
      水果不足的款項等節（見原審卷第35頁）。惟審諸李于翠
      鳳之證言內容，李逢琪既拒絕負責系爭水果貨款，則不能
      證明李逢琪就林烈金對戊○○之系爭水果貨款，應負保證
      責任，至為明悉。
    從而，戊○○既未舉證以實其說，則李逢琪就林烈金對戊
      ○○之系爭水果貨款，自毋庸負保證責任，洵堪認定。
  ３、戊○○不得以林烈金積欠之系爭水果貨款16萬2570元對抗
      李逢琪，並主張抵銷。
      承上２所述，戊○○對於李逢琪保證系爭水果貨款債權存
      在之事實，未舉證以實其說而不足採信。職是，戊○○自
      不能以其對李逢琪有系爭水果貨款債權之事由，而對抗李
      逢琪。故其主張：以系爭水果貨款之保證債權，抵銷系爭
      96年貨款云云，即非可取。據此，李逢琪向戊○○請求系
      爭96年貨款19萬4024元，自屬有據。
（二）李逢琪向戊○○請求系爭97年貨款，為無理由。
  １、關於李逢琪向戊○○請求系爭97年貨款部分，甲○○非屬
      戊○○之代理人。
    經查，甲○○自97年1月29日至同年9月22日，曾向李逢琪
      訂購農藥，合計金額為55萬6050元，上開交易之97年收據
      抬頭，均係甲○○等節，為兩造所無異詞（見上四之（五
      ）所示），並有97年收據附卷可參（見補字卷第30頁至36
      頁），自堪認為實在。
    次查，證人李于翠鳳於原審結稱：伊與戊○○合作在台中
      縣和平鄉○○段種植果樹，向李逢琪訂購農藥到96年12月
      底；因水果不足的款項，伊與戊○○曾到李逢琪的店裡找
      李逢琪，當場李逢琪說不負責水果不足的款項，戊○○就
      表示，從今以後不再跟李逢琪做生意等語（見原審卷第35
      頁），核與戊○○所述：曾於96年底，至李逢琪店裡當面
      表示，以後不會再向李逢琪訂購農藥等節（見原審卷第31
      頁）相符，應堪採信。
    況且，李逢琪之配偶己○○於臺中地檢署偵查案件陳稱：
      97年甲○○向伊說，他和戊○○有摩擦，之後要用自己名
      義向伊進貨等語（見臺中地檢署98年度他字第2171號卷【
      下稱他字卷】第35頁），核與李逢琪提出之97年收據記載
      相同。由是益證，李逢琪顯然知悉自97年起，甲○○已非
      戊○○之代理人。
    至李逢琪雖稱：己○○於臺中地檢署偵查案件陳述之內容
      與其本意不符云云。然審諸己○○於本院證稱：96年底戊
      ○○跟李逢琪說，以後不會再有交易，97年度就利用甲○
      ○的名義來跟李逢琪取貨；甲○○跟伊說，李逢琪與戊○
      ○有些磨擦誤會，怕面子拉不下，97年度就用甲○○的抬
      頭名義來取貨進貨等情（見本院卷第94頁）以觀，可見戊
      ○○、李于翠鳳於上所述情節，應屬實在，即戊○○於
      96年底，曾向李逢琪表示不再進行交易，此其一。己○○
      所述為其與甲○○之對話內容，姑不論是否實在，要與戊
      ○○無涉。蓋戊○○既明確表明不再與李逢琪交易，焉能
      以甲○○片面陳詞而改變，此其二。況己○○於本院所陳
      內容，與其於臺中地檢署偵查案件所述有所不同，且其為
      李逢琪之配偶，利害與共，是其證言不能資為有利於李逢
      琪之認定，應無疑問。據此，己○○此部分證詞，亦不能
      證明李逢琪向戊○○請求之系爭97年貨款部分，甲○○係
      屬戊○○之代理人，當可確定。
    甚且，依李逢琪提出之97年收據內容，抬頭記載為甲○○
      ，與96年記載為戊○○，明顯不同，益證97年間之農藥，
      應係甲○○以自己名義向李逢琪所訂，而非以戊○○之代
      理人所為。參諸李逢琪提出用以支付系爭97年貨款之支票
      1紙（見原審卷第44頁，下稱系爭支票），依系爭支票所
      示，係於97年8月3日由訴外人湘林有限公司簽發，並由甲
      ○○背書，面額為42萬3800元等節以觀，可知系爭支票非
      由戊○○簽發或背書，而係由吳政昌背書並交付，更見於
      97年間，甲○○應係以自己名義向李逢琪訂購農藥。
    佐以己○○證稱：系爭支票係甲○○交給李逢琪簽收，李
      逢琪交給伊入帳；甲○○跟伊說，系爭支票戊○○要交給
      瑞山農藥行的96、97年的帳款；戊○○沒有打電話或用其
      他方式表示要用系爭支票付瑞山農藥行的帳款等語（見本
      院卷第92頁背面至第93頁）；李逢琪自承：伊知道甲○○
      與戊○○間常有爭執等情（見原審卷第36頁）以察，足徵
      系爭支票之交付過程，戊○○未曾參與或為任何表示，而
      系爭支票全無戊○○經手之證據，焉能以李逢琪之片面主
      張或甲○○之說詞，即認戊○○係以系爭支票給付李逢琪
      系爭97年貨款，進而推論甲○○仍為戊○○之代理人。
    綜此，顯見關於李逢琪向戊○○請求系爭97年貨款部分，
      甲○○非屬戊○○之代理人，要屬彰彰明甚，應可確定。
  ２、關於李逢琪向戊○○請求系爭97年貨款部分，甲○○非屬
      戊○○之表見代理人。
    按由自己之行為表示以代理權授與他人，或知他人表示為
      其代理人而不為反對之表示者，對於第三人應負授權人之
      責任。但第三人明知其無代理權或可得而知者，不在此限
      。民法第169條定有明文。又由自己之行為表示以代理權
      授與他人者，對於第三人應負授權人之責任，必須本人有
      表見之事實，足使第三人信該他人有代理權之情形存在，
      始足當之（最高法院60年臺上字第2130號判例意旨參照）
      。且民法第169條所謂知他人表示為其代理人而不為反對
      之表示者，以本人實際知其事實為前提，其主張本人知此
      事實者，應負舉證之責（最高法院68年臺上字第1081號判
      例參照）。
    李逢琪係以：96年以前，甲○○均以戊○○代理人身分，
      向伊訂購農藥，則甲○○依循往例，於97年間，仍以戊○
      ○代理人名義向伊訂購農藥等，不論戊○○有無授權，均
      構成表見代理云云。
    然查，承上１之、、所述，戊○○既於96年底，已
      向李逢琪表明：96年12月以後不再與其交易，足徵李逢琪
      明知戊○○不欲再與之交易。是戊○○既不再與之交易，
      豈有甲○○仍為其代理人表見事實存在？況李逢琪於甲○
      ○與之交易時，未再向戊○○查證，顯違常情，尤難認有
      表見代理之事實。蓋戊○○既明確表達不再交易之意思，
      縱甲○○其後再以戊○○代理人之身分向李逢琪表明，李
      逢琪豈有即予採信之可能。
    再參諸上１之、、關於97年收據與系爭支票之說明
      ，顯與96年收據抬頭記載，由戊○○簽發支票支付貨款等
      情形，判然有別。由是足徵，戊○○辯稱：甲○○於客觀
      非屬戊○○之表見代理人，亦無表見代理之事實等語，應
      屬可採。
    基此，關於李逢琪向戊○○請求系爭97年貨款部分，甲○
      ○非屬戊○○之表見代理人，至屬明悉，應堪認定。
  ３、自97年1 月29日至同年9 月22日止，向李逢琪訂購農藥之
      人非為戊○○。
      承上１、２所述，甲○○於97年間，既非戊○○之代理人
      ，亦非屬戊○○之表見代理人。且佐諸戊○○已對李逢琪
      表明96年12月以後不再與之交易，為李逢琪所明知；而系
      爭支票非戊○○簽發，亦無戊○○之背書；97年收據抬頭
      均為甲○○等節以觀，顯見自97年1月29日至同年9月22日
      止，向李逢琪訂購農藥之人非為戊○○，應屬明確。
  ４、李逢琪請求戊○○給付系爭97年貨款，為不足採。
    李逢琪係以：97年間甲○○仍受僱於戊○○，並以戊○○
      代理人身分，向伊訂購農藥等物，且伊如數交付予戊○○
      ，甲○○曾交付未獲兌現之系爭支票乙紙，供支付系爭97
      年貨款等客觀情事，足認伊得向戊○○請求系爭97年貨款
      云云。
    惟查，甲○○於97年間已非戊○○之代理人；系爭支票既
      非戊○○簽發，亦無戊○○之背書，甲○○非戊○○之表
      見代理人，業如上１、２所述，故李逢琪請求戊○○給付
      系爭97年貨款，自屬無據。
    李逢琪復主張：甲○○於97年間向伊購買之農藥，係施灑
      於戊○○之果園，而由戊○○收取果實利益，戊○○自應
      給付系爭97年貨款云云。但查，李逢琪係基於買賣契約關
      係，而請求戊○○給付系爭97年貨款等情，業經李逢琪之
      訴訟代理人陳明在卷（見本院卷第64頁）。惟兩造間並未
      成立買賣契約關係，業詳述如３上，則李逢琪基於買賣契
      約關係而向戊○○請求，顯不可採，此與甲○○於97年間
      向李逢琪購買之農藥，是否施灑於戊○○之果園，要不相
      涉，至為明確。
    況且，證人李于翠鳳於原審證稱：戊○○之倉庫內還有農
      藥及肥料，甲○○說倉庫裡面的農藥就夠了等語（見原審
      卷第35頁至第36頁），核與戊○○所辯：伊因果園租賃期
      間僅剩下一年，不打算續租，當時發現甲○○將諸多農藥
      、肥料等藏鎖在倉庫內，未按時施打肥料農藥，故97年間
      伊與李于翠鳳共同管理果園，係使用96年剩餘之肥料等節
      （見本院卷第29頁）相合。據此而論，尤不能認李逢琪於
      97年交付甲○○之農藥等，必由戊○○使用於果園，應堪
      認定。
    至證人乙○○之證言內容，僅能說明李逢琪於97年間確將
      農藥等物送交甲○○點收等情，但衡諸乙○○亦結稱：戊
      ○○未在場點收，伊未見甲○○將農藥等送至何處等節以
      察，自不能據以認定李逢琪於97年交付甲○○之農藥等，
      係由戊○○使用於果園。尤有甚者，李逢琪另案向臺灣宜
      蘭地方法院聲請對甲○○發支付命令，其請求內容為甲○
      ○應給付97年向李逢琪購買之農藥貨款等情，有李逢琪提
      出之支付命令聲請狀、民事裁定、支付命令及支付命令確
      定證明書（均影本）附卷可憑（見本院卷第148頁至第152
      頁），益見李逢琪竟再向戊○○給付系爭97年貨款，實不
      足採，至為明確。
（三）戊○○應給付李逢琪之款項為19萬4024元。
      關於系爭96年貨款部分，戊○○尚應給付19萬4024元於李
      逢琪，業如上（一）所述。至李逢琪請求戊○○給付系爭
      97年貨款部分，則不足取，業如上（二）所示，故李逢琪
      此部分請求，自非可取。
七、綜上所述，戊○○對於系爭96年貨款金額19萬4024元尚未付
    清等事實，並不爭執，惟以其對李逢琪有保證給付系爭水果
    貨款債權得主張抵銷相抗辯。惟戊○○就其主張抵銷之系爭
    水果貨款債權，未舉證以實其說，難認有據。是李逢琪主張
    戊○○應給付系爭96年貨款19萬4024元，應屬有理由。至李
    逢琪主張：系爭97年貨款為戊○○委甲○○為代理人，或甲
    ○○為戊○○之表見代理人所訂購，戊○○應負給付系爭97
    年貨款責任等節，則無證據足以證明甲○○係戊○○所委任
    ，而為戊○○之代理人，李逢琪亦明知戊○○未委託甲○○
    向其訂購，亦不成立表見代理關係。是故，李逢琪此部分之
    主張，尚難採信。末按，按給付無確定期限者，債務人於債
    權人得請求給付時，經其催告而未為給付，自受催告時起，
    負遲延責任。其經債權人起訴，或依督促程序送達支付命令
    ，或為其他相類之行為者，與催告有同一之效力；遲延之債
    務，以支付金錢為標的者，債權人得請求依法定利率計算之
    遲延利息，民法第229條第2項、第233條第1項前段分別定有
    明文。從而，李逢琪依兩造間之買賣關係，請求戊○○給付
    19萬4024元及自起訴狀繕本送達日（98年7月22日，原審卷
    第7頁）翌日（即98年7月23日）至清償日止，按週年利率5
    ％計算之利息之範圍內，為有理由，逾此範圍之請求，即屬
    無理由，應予駁回。準此，原審判命戊○○應給付李逢琪19
    萬4024元及其法定遲延利息，而分別依職權、聲請為准、免
    假執行之諭知，並駁回李逢琪其餘請求，經核並無違誤。兩
    造各就其敗訴部分上訴，指摘原判決不當，求予廢棄改判，
    為無理由，應駁回其上訴。
八、本件事證已臻明確，至於未論述之爭點；兩造其餘之攻擊或
    防禦方法；未經援用之證據，經本院斟酌後，認為均不足以
    影響本判決之結果，自無一一詳予論駁之必要，併此敘明。
九、據上論結，本件上訴為無理由，依民事訴訟法第449條第1項
    、第78條，判決如主文。
九、據上論結，本件兩造之上訴，均為無理由，依民事訴訟法第
    449條第1項、第78條，判決如主文。
中    華    民    國    99    年     4    月    6     日
                  民事第五庭
                        審判長法  官  李錦美
                              法  官  黃雯惠
                              法  官  鍾任賜
正本係照原本作成。
不得上訴。
中    華    民    國    99    年     4    月    6     日
                              書記官  吳金來

司法院資訊處製作；財團法人民間司法改革基金會備份。
